【裁判字號】    95,抗,1423
【裁判日期】    951205
【裁判案由】    損害賠償
【裁判全文】
臺灣高等法院民事裁定                  95年度抗字第1423號
再  抗告人  環華證券金融股份有限公司
法定代理人  甲○○
代  理  人  趙興偉律師
上列再抗告人因與相對人建華證券股份有限公司間損害賠償事件
，對於中華民國95年11月2日本院所為裁定提起再抗告，本院裁
定如下：
    主      文
再抗告駁回。
再抗告費用由再抗告人負擔。
    理      由
一、按抗告法院之裁定除以抗告不合法而駁回者外，對於抗告法
    院之裁定再為抗告，僅得以其適用法規顯有錯誤為理由，並
    經原法院之許可者為限。前項許可，以原裁定所涉及之法律
    見解具有原則上之重要性者為限。原裁定法院認為不應許可
    者，應以裁定駁回其抗告。民事訴訟法第486條第2項、第4
    項，及同法第486條第6項準用第436條之3第3項定有明文。
    又所謂適用法規顯有錯誤，係指確定裁判違背法規或現存判
    例解釋者，或抗告法院所為之裁定，就其取捨證據所確定之
    事實適用法規顯有錯誤而言。至抗告法院認定事實錯誤，或
    就當事人提出之事實或證據疏於調查或漏未斟酌，僅生調查
    證據是否妥適或裁定不備理由之問題，均與適用法規顯有錯
    誤有間（最高法院80年台上字第1326號、71 年台再字第210
    號、63 年台上字第880號判例參照）。又所謂原則上之重要
    性，係指該再抗告事件所涉及之法律問題，意義重大而有加
    以闡釋之必要者而言。
二、經查，本件相對人不服原法院於民國（下同）95年9月7日所
    為駁回其上訴之裁定，並向本院提起抗告，經本院認其抗告
    有理由而廢棄原裁定，再抗告人復對本院裁定提起再抗告。
    觀諸再抗告人所提再抗告狀內，雖以「應有適用法律錯誤」
    為理由，然核其爭執內容，乃本院原裁定依原法院卷第89
    頁之送達證書為據，未調查其他證據方法，且公寓大廈管理
    委員會已蓋「戳記」，即屬合法送達，本院原裁定有違誤，
    另主張相對人於原法院抗告狀與其第一審所提民事辯論狀(二)
    所記載資料不符云云，均為本院依卷附資料本於職權所為事
    實之認定，尚難認本院原裁定適用法規顯有錯誤，其再為抗
    告顯不合法，不應許可。從而，再抗告人另主張本院原裁定
    有涉及法律見解具有原則上重要性之爭執部分，即無審酌必
    要，併此敘明。
三、據上論結，本件再抗告為不合法，裁定如主文。
中    華    民    國    95    年    12    月    5     日
                      民事第三庭
                          審判長法  官  林敬修
                                法  官  藍文祥
                                法  官  張靜女
正本係照原本作成。
如不服本裁定，應於收受送達後10日內向本院提出抗告狀，並應
繳納抗告費新台幣１千元。
中    華    民    國    95    年    12    月    5     日
                                書記官  林麗觀


司法院資訊處製作；財團法人民間司法改革基金會備份。
